臺灣基隆地方法院刑事判決　　　　　　　100年度訴字第172號
公　訴　人　臺灣基隆地方法院檢察署檢察官
被　　　告　張汶鴻
上列被告因違反毒品危害防制條例案件，經檢察官提起公訴（10
0年度毒偵字第206號），嗣被告於本院準備程序中就被訴事實為
有罪之陳述，經受命法官告知被告、檢察官簡式審判程序意旨，
並經被告、檢察官同意後，本院合議庭裁定由受命法官獨任進行
簡式審判程序、判決如下：
    主  文
張汶鴻施用第一級毒品，累犯，處有期徒刑拾月。
    事  實
一、張汶鴻前因施用毒品案件，經本院94年度毒聲字第149 號裁
    定送觀察、勒戒後，認無繼續施用毒品之傾向，於民國94年
    8 月31日釋放出所，並由臺灣基隆地方法院檢察署檢察官以
    94年度毒偵緝字第110 號為不起訴處分確定；其復因施用第
    一級毒品案件，經臺灣高等法院高雄分院以95年度上訴字第
    1957號判決判處有期徒刑1 年確定；又因施用第一、二級毒
    品案件，經臺灣高雄地方法院分別以95年度簡字第6067號、
    96年度訴字第534 號判決，各判處有期徒刑5月、6月確定；
    其再因竊盜案件，經臺灣高雄地方法院分別以95年度易字第
    928號、1599號、1 660號判決，各判處有期徒刑8月、3月、
    7 月確定；又因竊盜等案件，經臺灣高雄地方法院以95年度
    易字第1322號判決判處有期徒刑7月、3月確定，嗣經臺灣高
    雄地方法院依據中華民國96年罪犯減刑條例之規定，就上開
    判決所科之刑，以96年度聲減字第2292號裁定分別減刑，並
    合併定其應執行有期徒刑1 年10月，嗣於97年3月4日縮刑假
    釋並交付保護管束出監，並於97年5月5日縮刑期滿且保護管
    束亦期滿，其所餘刑期內未經撤銷假釋，其未執行之刑，以
    已執行論。其另於97年、98年間，因施用毒品案件，各經本
    院以97年度訴字第1706號、98年度訴字第20 8號判處有期徒
    刑7月、7月確定，嗣經本院以98年度聲字第633 號裁定合併
    定其應執行刑為有期徒刑10月確定，並於99年1月1日縮刑執
    行完畢出監（構成累犯）；其復於99年間，因施用毒品案件
    ，各經本院以99年度訴字第663號、99年度訴字第904號判處
    有期徒刑9月、8月確定，目前在法務部矯正署基隆監獄執行
    中。
二、詎其仍不知戒絕毒癮，明知海洛因業經公告列為毒品危害防
    制條例第2條第2項第1 款之第一級毒品，不得非法持有、施
    用，仍未戒除施用毒品之習性，於上開觀察、勒戒釋放出所
    後5 年內，各犯上開施用毒品案件，分別經上揭法院判處罪
    刑確定後，其復基於施用第一級毒品海洛因之犯意，於99年
    7 月24日上午7時30分許，在基隆市○○區○○街220號住處
    內，以針筒注射之方式，施用第一級毒品海洛因1 次。嗣因
    其為列管之毒品人口，於99年7 月24日上午11時10分，至基
    隆市警察局第三分局八堵派出所接受採尿送驗，並經其同意
    採尿送驗結果呈第一級毒品嗎啡陽性反應，始悉上情。
三、案經基隆市警察局第三分局報告臺灣基隆地方法院檢察署檢
    察官偵查起訴。
    理  由
壹、程序方面
一、按除被告所犯為死刑、無期徒刑、最輕本刑為三年以上有期
    徒刑之罪或高等法院管轄第一審案件者外，於法院行準備程
    序進行中，被告先就被訴事實為有罪之陳述時，審判長得告
    知被告簡式審判程序之旨，並聽取當事人、代理人、辯護人
    及輔佐人之意見後，裁定進行簡式審判程序；且受命法官行
    準備程序，與法院或審判長有同一之權限；又簡式審判程序
    之證據調查，不受刑事訴訟法第159條第1項、第161條之2、
    第161條之3、第163條之1及第164條至第170條規定之限制，
    刑事訴訟法第273條之1第1項、第279條第2項前段、第273條
    之2 分別定有明文。
二、查本件被告張汶鴻所犯為死刑、無期徒刑、最輕本刑為3 年
    以上有期徒刑以外之罪，且非高等法院管轄第一審之案件，
    其於準備程序就前揭被訴事實為有罪之陳述，經受命法官告
    知簡式審判程序之旨，並聽取當事人之意見後，本院合議庭
    認無不得或不宜改依簡式審判程序進行之處，爰依刑事訴訟
    法第273 條之1第1項、第284條之1規定，裁定本件由受命法
    官獨任進行簡式審判程序，合先敘明。
貳、實體方面
一、上揭施用第一級毒品海洛因之事實，業據被告張汶鴻於本院
    100年4月12日準備程序、審判程序時均坦承不諱，且被告上
    開為警所採取之尿液，送經台灣檢驗科技股份有限公司檢驗
    結果，其尿液中呈現毒品嗎啡類陽性反應，此有卷附之台灣
    檢驗科技股份有限公司99年8月9日濫用藥物尿液檢驗報告、
    基隆市警察局第三分局採驗尿液通知書回執聯、列管毒品人
    口尿液檢體採集送驗紀錄表（編號Ｚ000000000000 ）、被告
    提示簡表、受觀察勒戒人毒品及前科紀錄簡列表、刑案資料
    查註紀錄表、全國施用毒品案件紀錄表、公訴蒞庭簡表、矯
    正簡表等附卷可稽（見臺灣基隆地方法院檢察署100 年度毒
    偵字第206號第3頁、第10頁、第12頁、第20至38頁），是被
    告自白與事實相符，應堪採信。又被告前因施用毒品案件，
    經上開觀察、勒戒釋放出所後5 年內，各犯上開施用毒品案
    件，分別經上揭法院判處罪刑確定之事實，有臺灣高等法院
    被告前案紀錄表與臺灣基隆地方法院檢察署刑案資料查註紀
    錄各1 件在卷可佐，足徵被告其有上開施用第一級毒品之犯
    行，應堪認定。
二、查海洛因係毒品危害防制條例第2條第2項第1 款所明定之第
    一級毒品，不得持有、施用。(一)核被告所為，係犯毒品危害
    防制條例第10條第1 項之施用第一級毒品罪。(二)其施用第一
    級毒品前之持有毒品之低度行為，應為施用之高度行為所吸
    收，不另論罪。(三)又被告上開犯罪事實之前科紀錄，有卷附
    臺灣高等法院被告前案紀錄表與臺灣基隆地方法院檢察署刑
    案資料查註紀錄表各1 份在卷可稽，是本件被告上開受有期
    徒刑執行完畢，於5 年以內再故意犯本件有期徒刑以上之罪
    ，為累犯，應依刑法第47條第1 項規定，論以累犯，並加重
    其刑。(四)玆審酌被告曾因施用毒品案件，經上開前因施用毒
    品案件，經上開觀察、勒戒釋放出所後5 年內，各犯上開施
    用毒品案件，分別經上揭法院判處罪刑確定後，5 年內再犯
    本件上揭施用第一級毒品罪行，足見戒毒意志不堅，毒癮非
    淺，未能體悟施用毒品對自己、家人造成之傷害及社會之負
    擔，自屬可議，惟念其犯後坦承犯行，犯後態度良好，並有
    悔改決心，且施用毒品乃自戕行為，未對他人造成危害，及
    其施用次數、時間等一切情狀，爰量處如主文所示之刑，以
    鼓勵有戒毒決心之被告，及時醒悟戒絕毒癮，並重新過著有
    意義的人生。
據上論斷，應依刑事訴訟法第273條之1第1項、第284條之1、第2
99條第1項前段，毒品危害防制條例第10條第1項，刑法第11條前
段、第47條第1 項，判決如主文。
本案經檢察官翁春鈴到庭執行職務。
中    華    民    國    100    年    4    月    22    日
                      刑事第四庭法  官  施添寶
以上正本證明與原本無異。
如不服本判決應於收受本判決後10日內向本院提出上訴書狀，並
應敘述具體理由，如未敘述上訴理由者，應於上訴期間屆滿後20
日內補提理由書狀於本院（均須按他造當事人之人數附繕本）「
切勿逕送上級法院」。告訴人或被害人如對於本判決不服者，應
具備理由請求檢察官上訴，其上訴期間之計算係以檢察官收受判
決正本之日期為準。
中    華    民    國    100    年    4    月    22    日
                                書記官  施鴻均
附錄本案判決論罪科刑法條
毒品危害防制條例第10條
施用第一級毒品者，處六月以上五年以下有期徒刑。
施用第二級毒品者，處三年以下有期徒刑。